臺灣板橋地方法院刑事判決　　　　　　　94年度訴字第157 號
公　訴　人　臺灣板橋地方法院檢察署檢察官
被　　　告　甲○○
上列被告因違反毒品危害防制條例案件，經檢察官提起公訴（93
年度核退毒偵字第1717、1740號），經本院合議庭裁定改依簡式
審判程序審理並判決如下：
    主  文
甲○○連續施用第一級毒品，處有期徒刑柒月，扣案第一級毒品
海洛因壹包（驗餘淨重零點參陸公克）沒收銷燬之。又連續施用
第二級毒品，處有期徒刑肆月。應執行有期徒刑拾月。扣案第一
級毒品海洛因壹包（驗餘淨重零點參陸公克）沒收銷燬之。
    事  實
一、甲○○前因施用第二級毒品安非他命案件，經本院以89年度
    毒聲字第4385號裁定令入勒戒處所施以觀察、勒戒後，認有
    繼續施用毒品之傾向，再經本院以89年度毒聲字第4684 號
    裁定令入戒治處所施以強制戒治1 年，於民國90年8 月2日
    強制戒治期滿，並於翌日出所後，由臺灣板橋地方法院檢察
    署檢察官於91年3 月27日，以91年度戒毒偵字第164 號為不
    起訴處分確定。詎仍不知悛悔，復基於施用第一級毒品海洛
    因之概括犯意，自93年5 月間某日起至93年11月12日18時許
    為警採尿前回溯26小時內某時（不含公權力拘束期間）止（
    起訴書誤載至93年11月初某日止，應予更正），在臺北縣板
    橋市○○路○ 段148 巷22弄8 之2 號，以將海洛因混合生理
    食鹽水置於針筒內再行注射靜脈方式，連續施用海洛因多次
    。另基於施用安非他命之概括犯意，自93 年10 月14日18時
    許為警採尿前回溯96小時內某時（不含公權力拘束期間）起
    至93年11月12日18時許為警採尿前回溯96 小 時內某時（不
    含公權力拘束期間）止，在不詳地點，以將安非他命置於玻
    璃球內用火燒烤而吸取其煙霧方式，連續施用安非他命多次
    。為警先後於(一)93年10月14日16時50分許，在臺北縣板橋市
    ○○街17號前查獲，並扣得甲○○所有海洛因1 包（驗餘淨
    重0.36公克）；(二)93年11月12日14時許，在臺北縣板橋市○
    ○路○ 段148 巷22弄8 之2 號查獲。
二、案經臺北市政府警察局士林分局及中正第二分局報請臺灣板
    橋地方法院檢察署檢察官偵查起訴。
    理  由
一、按除被告所犯為死刑、無期徒刑、最輕本刑為3 年以上有期
    徒刑之罪或高等法院管轄第1 審案件者外，於第1 次審判期
    日前之準備程序進行中，被告先就被訴事實為有罪之陳述時
    ，審判長得告知被告簡式審判程序之旨，並聽取當事人、代
    理人、辯護人及輔佐人之意見後，裁定進行簡式審判程序，
    刑事訴訟法第273 條之1 第1 項定有明文。經核本件被告甲
    ○○所犯係死刑、無期徒刑、最輕本刑為3 年以上有期徒刑
    以外之罪，其於準備程序中就被訴事實為有罪之陳述，經法
    官告知簡式審判程序之旨，並聽取公訴人、被告之意見後，
    本院爰依首揭規定，合議裁定由受命法官獨任進行簡式審判
    程序，合先敘明。
二、上揭事實業據被告甲○○於本院審理中坦承不諱（見本院刑
    事卷附之94年4 月8 日準備程序筆錄第2 頁、簡式審判筆錄
    第2 頁），並被告先後2 次為警查獲後所採集之尿液經送檢
    驗結果確分別呈鴉片類及安非他命類陽性反應，此有臺北市
    政府警察局士林分局偵辦毒品案件尿液委驗單、中正第二分
    局移送煙毒麻醉藥品人犯尿液檢體編號對照表各1 紙、臺灣
    尖端先進生技醫藥股份有限公司濫用藥物檢驗報告2 紙在卷
    可憑（見臺灣板橋地方法院檢察署93年度核退毒偵字第1717
    號偵查卷第5 、6 頁、同署93年度核退毒偵字第1740號偵查
    卷第8 、9 頁）。此外，並有毒品海洛因1 包（驗餘淨重0.
    36公克）扣案可資佐證（見同署93年度核退毒偵字第1717號
    偵查卷第7 頁），而該扣案之毒品海洛因1 包（驗餘淨重0.
    36公克），經送法務部調查局鑑定結果，亦檢出確有第一級
    毒品海洛因成分，此有法務部調查局93年11月15日調科壹字
    第060009077 號鑑定通知書1 紙在卷可稽（見同署93年度毒
    偵字第4758號偵查卷第8 頁），足徵其自白與事實相符，堪
    予採信。又被告前因施用安非他命案件，經本院以89年度毒
    聲字第4385號裁定令入勒戒處所施以觀察、勒戒後，認有繼
    續施用毒品之傾向，再經本院以89年度毒聲字第4684號裁定
    令入戒治處所施以強制戒治1 年，於90年8 月2 日強制戒治
    期滿，並於翌日出所後，由臺灣板橋地方法院檢察署檢察官
    於91年3 月27日，以91年度戒毒偵字第164 號為不起訴處分
    確定等情，有臺灣板橋地方法院檢察署檢察官91年度戒毒偵
    字第164 號不起訴處分書及臺灣高等法院被告前案紀錄表各
    1 紙在卷可憑。事證明確，被告於強制戒治執行完畢後5 年
    內再犯本件施用第一級毒品及第二級毒品之犯行均堪以認定
    ，應予依法論處。
三、查海洛因、安非他命分屬毒品危害防制條例第2 條第2 項第
    1 款所規定之第一級毒品及同條項第2 款所規定之第二級毒
    品，核被告所為，係犯毒品危害防制條例第10條第1 項之施
    用第一級毒品罪及同條第2 項之施用第二級毒品罪。被告持
    有第一、二級毒品海洛因及安非他命，其持有之低度行為各
    應為施用之高度行為所吸收，均不另論罪。被告先後多次施
    用第一、二級毒品海洛因及安非他命之犯行，時間緊接，所
    犯構成要件相同，各顯係基於概括犯意反覆為之，均為連續
    犯，應依刑法第56條規定各論以1 罪，並加重其刑。又被告
    所犯上開施用第一級毒品海洛因及施用第二級毒品安非他命
    2 罪間，犯意各別，行為亦殊，構成要件互異，應予分論併
    罰。爰審酌被告甫於91年受不起訴處分之寬典，竟漠視法令
    之禁制，再恣意濫用毒品，戕害己身，顯無悔改之意，惟於
    他人尚無明顯重大危害，及其犯後坦承犯行，態度良好等一
    切情狀，各量處如主文所示之刑，並定其應執行刑，以資懲
    儆。扣案毒品海洛因1 包，驗餘淨重0.36公克，誠如上述所
    示，屬第一級毒品，不問屬於犯人與否，均依毒品危害防制
    條例第18條第1 項前段規定沒收銷燬之。
據上論斷，應依刑事訴訟法第273 條之1 第1 項、第299 條第 1
項前段，毒品危害防制條例第10條第1 項、第2 項、第18條第 1
項前段，刑法第11條前段、第56條、第51條第5 款，判決如主文
。
本案經檢察官徐名駒到庭執行職務。
中　　華　　民　　國　　94　　年　　4 　　月　　29　　日
                          刑事第十八庭  法  官  邱育佩
以上正本證明與原本無異。
如不服本判決，應於判決送達後10日內，向本院提出上訴狀（應
附繕本），上訴於臺灣高等法院。
                                        書記官  林貴卿
中　　華　　民　　國　　94　　年　　4 　　月　　29　　日
附錄本案論罪科刑法條全文
毒品危害防制條例第10條：
施用第一級毒品者，處六月以上五年以下有期徒刑。
施用第二級毒品者，處三年以下有期徒刑。
